臺灣桃園地方法院刑事判決
111年度審交訴字第212號
公  訴  人  臺灣桃園地方檢察署檢察官劉玉書
被      告  蔡孝銘


                    （另案在法務部○○○○○○○○○○○執行）
上列被告因肇事遺棄罪案件，經檢察官提起公訴（111年度偵字
第18135號），被告於準備程序進行中就被訴事實為有罪之陳述
，經本院告知簡式審判程序意旨，並聽取當事人之意見後，本院
合議庭裁定由受命法官獨任依簡式審判程序審理，判決如下：
    主  文
蔡孝銘犯駕駛動力交通工具發生交通事故，致人傷害而逃逸罪，
累犯，處有期徒刑六月，如易科罰金，以新臺幣一千元折算一日
。
    事實及理由
一、犯罪事實：蔡孝銘於民國110年12月18日4時5分許，駕駛車
    牌號碼000-0000號自用小客車，沿桃園市中壢區普忠路由新
    中北路往榮民南路方向之外側車道行駛，嗣行經普忠路接晉
    元路與榮民南路及榮民南路350巷之多岔路口時，竟疏未注
    意前方燈光號誌已轉換為紅燈，且前方車輛均已停等未前進
    ，竟未減速慢行作停等準備，仍貿然前行，而不慎追撞前方
    由詹美芳騎乘之車牌號碼000-0000號重型機車，致詹美芳受
    有頭部挫傷之傷害（涉犯過失傷害罪嫌，另經檢察官為不起
    訴處分）。詎其明知已駕車肇事，對於詹美芳受傷有所預見
    ，竟基於肇事逃逸之犯意，未對詹美芳施以必要救助措施，
    亦未報警或等待員警到場處理，即逕自駕車逃逸。
二、證據名稱：
　㈠被告蔡孝銘分別於警詢、本院準備程序及審理中之自白。
　㈡證人即被害人詹美芳於警詢中之證述。
　㈢衛生福利部桃園醫院診斷證明書、道路交通事故現場圖、道
    路交通事故調查報告表㈠、㈡、交通事故當事人駕籍資料（內
    含駕照及行照資料）、桃園市政府警察局中壢分局中壢交通
    中隊疑似道路交通事故肇事逃逸追查表、車禍現場及車損照
    片、監視器錄影畫面翻拍照片。
三、論罪科刑：
　㈠核被告所為，係犯刑法第185條之4第1項前段之駕駛動力交通
    工具發生交通事故，致人傷害而逃逸罪。　
　㈡被告前於106年間因毀損案件，經臺灣士林地方法院以107年
    度審簡字第255號判決處有期徒刑2月確定，於107年9月10日
    易科罰金執行完畢，有臺灣高等法院被告前案紀錄表在卷可
    按，被告亦不爭執有該前科，其於前開有期徒刑執行完畢後
    ，5年內故意再犯本件有期徒刑以上之罪，固為累犯，惟經
    本院審酌被告前案所犯毀損罪與本案所犯肇事遺棄罪之罪質
    不同，犯罪情節、動機、目的、手段均有異，尚難認其有特
    別惡性或對刑罰反應力薄弱之情形，爰裁量不加重其最低本
    刑。
　㈢爰審酌被告犯後坦承罪行，且已與被害人達成和解，賠償其
    損害，並斟酌被告之犯罪動機、情節、生活及經濟狀況、素
    行、年紀及智識程度等一切情狀，量處如主文所示之刑，並
    諭知易科罰金之折算標準。
四、應依刑事訴訟法第273條之1第1項、第299條第1項前段、第3
    10條之2、第454條第1項，判決如主文。
五、如不服本判決應於收受判決後20日內向本院提出上訴書狀，
    並應敘述具體理由。其未敘述上訴理由者，應於上訴期間屆
    滿後20日內向本院補提理由書（均須按他造當事人之人數附
    繕本）「切勿逕送上級法院」。
本案經檢察官陳淑蓉到庭執行職務。
中　　華　　民　　國　　111 　年　　11　　月　　4 　　日
                  刑事審查庭  法　官　馮浩庭
以上正本證明與原本無異。
如不服本判決應於收受判決後20日內向本院提出上訴書狀，並應
敘述具體理由。其未敘述上訴理由者，應於上訴期間屆滿後20日
內向本院補提理由書(均須按他造當事人之人數附繕本)「切勿逕
送上級法院」。 
　　　　　　　　　　　　　　　書記官　張怡婷  
中　　華　　民　　國　　111 　年　　11　　月　　4 　　日
附錄本案論罪科刑法條： 
中華民國刑法第185條之4
駕駛動力交通工具發生交通事故，致人傷害而逃逸者，處6月以
上5年以下有期徒刑；致人於死或重傷而逃逸者，處1年以上7年
以下有期徒刑。
犯前項之罪，駕駛人於發生交通事故致人死傷係無過失者，減輕
或免除其刑。